【裁判字號】    97,訴,3673
【裁判日期】    970930
【裁判案由】    毒品危害防制條例
【裁判全文】
臺灣臺中地方法院刑事判決              97年度訴字第3673號
公  訴  人  臺灣臺中地方法院檢察署檢察官
被      告  乙○○
上列被告因違反毒品危害防制條例案件，經檢察官提起公訴（97
年度毒偵字第3488號），被告自白犯罪，本院合議庭裁定由受命
法官獨任依簡式審判程序審理，判決如下：
    主  文
乙○○施用第一級毒品，累犯，處有期徒刑壹年，扣案如附表編
號01所示之物，沒收銷燬之；扣案如附表編號03、04所示等物，
均沒收之。又施用第二級毒品，累犯，處有期徒刑柒月，扣案如
附表編號02號所示之物，沒收銷燬之；扣案如附表編號05所示之
物，沒收之。應執行有期徒刑壹年伍月，扣案如附表編號01、02
所示之物，均沒收銷燬之；扣案如附表編號03至05所示等物，均
沒收之。
    事  實
一、乙○○前於民國90年間，因施用毒品案件，經觀察、勒戒後
    ，認有繼續施用毒品之傾向，經送強制戒治，於91年6 月18
    日因停止戒治付保護管束未經撤銷，由臺灣臺中地方法院檢
    察署檢察官以91年度戒毒偵字第303 號為不起訴處分確定。
    又於93年間，因違反毒品危害防制條例案件，經法院判處應
    執行有期徒刑1 年3 月確定；復於95年間，再因違反毒品危
    害防制條例案件，經法院判處應執行有期徒刑1 年確定，嗣
    經裁定減為有期徒刑6 月，上開2 案接續執行，於96年8 月
    19日縮短刑期執行完畢。猶不知警惕，復基於施用第一級毒
    品之犯意，於97年7 月7 日10時許，在臺中市南屯區○○○
    街232 號12樓之6 住處內，以將海洛因摻入香菸內點燃吸食
    方式，施用第一級毒品海洛因1 次；另基於施用第二級毒品
    之犯意，於97年7 月7 日10時許，在上揭地點，以將甲基安
    非他命置入玻璃球內點火燒烤吸食其煙之方式，施用第二級
    毒品甲基安非他命1 次。嗣於97年7 月7 日12時30分許，在
    臺中市南屯區○○○街232 號地下1 樓停車場內，因另案通
    緝為警查獲，並扣得被告所有如附表編號01至07所示等物，
    經採尿送驗，結果呈嗎啡及甲基安非他命陽性反應，始悉上
    情。
二、案經臺中縣警察局移送臺灣臺中地方法院檢察署檢察官偵查
    起訴。
    理  由
一、上揭事實，業經被告乙○○於本院坦白承認，並有檢驗呈「
    嗎啡陽性」及「甲基安非他命陽性」之中山醫學大學附設醫
    院檢驗科藥物檢測中心尿液檢驗報告1 紙在卷可稽，復有附
    表編號01至05所示等物扣案可證，其中附表編號01號所示物
    品，經送法務部調查局鑑定結果，確認「含第一級第6 項毒
    品海洛因成分」，屬第一級毒品；另附表編號02號所示物品
    ，經送行政院衛生署草屯療養院鑑定結果，確認「檢出甲基
    安非他命」，屬第二級毒品，有該局97年7 月25日調科壹字
    第09723031590 號鑑定書及該院97年7 月11日草療鑑字第09
    70006016號鑑定書附卷可稽，足認被告自白與事實相符，應
    可採信。又其前因施用毒品案件，經觀察、勒戒後，認有繼
    續施用毒品之傾向，經送強制戒治，於91年6 月18日因停止
    戒治付保護管束未經撤銷，由臺灣臺中地方法院檢察署檢察
    官以91年度戒毒偵字第303 號為不起訴處分確定。又於93年
    間，因違反毒品危害防制條例案件，經法院判處應執行有期
    徒刑1 年3 月確定；復於95年間，再因違反毒品危害防制條
    例案件，經法院判處應執行有期徒刑1 年確定，嗣經裁定減
    為有期徒刑6 月，上開2 案接續執行，於96年8 月19日縮短
    刑期執行完畢，有臺灣高等法院被告前案紀錄表在卷可參。
    本件事證明確，被告犯行，堪以認定。
二、核被告所為，係犯毒品危害防制條例第10條第1 項之施用第
    一級及同條第2 項之施用第二級毒品罪。被告持有第一、二
    級毒品進而施用，其持有之低度行為，為施用之高度行為吸
    收，不另論罪。又其前因違反毒品危害防制條例案件，經法
    院判處應執行有期徒刑1 年3 月確定；復於95年間，再因違
    反毒品危害防制條例案件，經法院判處應執行有期徒刑1 年
    確定，嗣經裁定減為有期徒刑6 月，上開2 案接續執行，於
    96年8 月19日縮短刑期執行完畢，有臺灣高等法院被告前案
    紀錄表在卷可稽。茲被告受徒刑之執行完畢，5 年以內故意
    再犯有期徒刑以上之罪，為累犯，應依刑法第47條第1 項規
    定，各加重其刑。其所犯施用第一級毒品及施用第二級毒品
    二罪間，犯意各別，行為互殊，應分論併罰。爰審酌被告前
    因施用毒品案件，經觀察、勒戒、強制戒治及執行有期徒刑
    ，仍未戒絕，繼續施用毒品海洛因及甲基安非他命，顯見其
    一再沈溺於毒品，不能自拔，及犯後坦承犯行等一切情狀，
    各量處如主文所示之刑，併定其應執行之刑。扣案如附表編
    號01、02所示之物，均屬查獲之毒品，不問屬於犯人與否，
    依毒品危害防制條例第18條第1 項前段，宣告沒收銷燬之。
    扣案如附表編號03至05所示等物，均屬被告所有，且供其施
    用毒品所用，依刑法第38條第1 項第2 款規定，宣告沒收。
    至扣案如附表編號06及07所示等物，固屬被告所有，但均非
    供施用毒品之器具，自不得宣告沒收。另員警於查獲本案後
    ，將附表編號01、02號所示微量毒品，各放入附表編號08、
    09毒品測試包中。因此，附表編號08、09所示等物，均非被
    告所有，且供測試之毒品，經放入測試包後，與測試包內之
    物品混和而無法析離，已失毒品效用，自不另宣告沒收。
據上論斷，應依刑事訴訟法第273 條之1 第1 項、第284 條之1
、第299 條第1 項前段，毒品危害防制條例第10條第1 項、第2
項、第18條第1 項前段，刑法第11條前段、第47條第1 項、第51
條第5 款、第38條第1 項第2 款，判決如主文。
本案經檢察官甲○○到庭執行職務
中    華    民    國    97    年    9     月    30    日
                  刑事第十六庭  法  官  柯志民
上正本證明與原本無異。
如不服本判決，應於收送達後10日內向本院提出上訴書狀（應敘
述具體理由並附繕本）。
上訴書狀如未敘述理由，應於上訴期間屆滿後20日內補提理由書
於本院。
                                書記官  賴亮蓉
中    華    民    國    97    年    9     月    30    日
附表
┌──┬────────┬───────────────┐
│編號│物品名稱        │數量                          │
├──┼────────┼───────────────┤
│ 01 │第一級毒品海洛因│1 包（淨重1.15公克）          │
├──┼────────┼───────────────┤
│ 02 │第二級毒品甲基安│1 包（驗餘淨重0.4695公克）    │
│    │非他命          │                              │
├──┼────────┼───────────────┤
│ 03 │藥鏟            │2 支                          │
├──┼────────┼───────────────┤
│ 04 │夾鍊袋          │1 包                          │
├──┼────────┼───────────────┤
│ 05 │玻璃球吸食器    │1 個                          │
├──┼────────┼───────────────┤
│ 06 │電子磅秤        │1 臺                          │
├──┼────────┼───────────────┤
│ 07 │黑色小皮包      │1 個                          │
├──┼────────┼───────────────┤
│ 08 │海洛因測試包    │1 個                          │
├──┼────────┼───────────────┤
│ 09 │甲基安非他命測試│1 個                          │
│    │包              │                              │
└──┴────────┴───────────────┘
論罪之法條全文：
毒品危害防制條例第10條
施用第一級毒品者，處六月以上五年以下有期徒刑。
施用第二級毒品者，處三年以下有期徒刑。


司法院資訊處製作；財團法人民間司法改革基金會備份。
